臺灣高雄地方法院刑事裁定　　　　　　　　　　　　　九十二年度聲再字第二六號
　　聲　請　人　甲○○
　　即受判決人
右列聲請人因公共危險案件，對於本院民國九十二年十月十三日第一審確定判決（九
十二年度交簡字第二一七六號），聲請再審，本院裁定如左：
    主  文
聲請駁回。
    理  由
一、聲請意旨略以︰
  (一)聲請人即受判決人甲○○因駕駛動力交通工具肇事，致人死傷而逃逸，因本院交
    通法庭以九十二年度交簡字第二一七六號判決處有期徒刑六月，如易科罰金，以
    三百元折算一日，其理由無非為聲請人於民國九十二年九月十五日二時四十分許
    ，駕駛車牌號碼Ｋ３—０四二０號自用小貨車，沿高雄縣旗山鎮○○○路由北向
    南行駛，途經該路與中學路口時，適有騎乘車牌號碼ＯＶＣ—四三０號機車之被
    害人即證人楊文瑞沿中學路由西往東行經該處，雙方在路口發生擦撞，導致楊文
    瑞受有頭部外傷併腦震盪之傷害（過失傷害部分未據告訴），詎聲請人肇事後，
    並未停車察看受傷之楊文瑞並給予照護，反逕自駕車逃離現場，嗣為警循線查知
    上情，並舉楊文瑞及林威成於警詢中之證詞為證。
  (二)按不得上訴於第三審法院之案件，除前條之規定外，其經第二審確定之有罪判決
    ，如就足生影響於判決之重要證據漏未審酌者，亦得為受判決人之利益，聲請再
    審，此為刑事訴訟法第四百二十一條所明定。又所謂足以影響於判決之重要證據
    係指涉及罪責有無之證據。而所謂漏未審酌，包括被捨棄不用之證據，並未於理
    由中說明其捨棄之理由者，亦應認為屬漏未審酌，此有最高法院二十四年度總會
    決議一○二號足參。
  (三)查本件聲請人於警詢及偵查中一再辯稱當時係遭證人楊文瑞自右方撞擊，而撞擊
    後有詢問證人楊文瑞是否要緊，經證人楊文瑞向被告表示無礙，並同意聲請人離
    去，聲請人始先行離開事故現場，而證人楊文瑞及林威成於警詢及偵查中並未就
    「證人楊文瑞有無同意聲請人離去」為供述，原確定判決就此未詳加調查，而就
    聲請人所為「其係經證人楊文瑞同意後始離開現場」之供述，未於判決理由中說
    明其捨棄之理由，依前揭最高法院二十四年度總會決議，自有刑事訴訟法第四百
    二十一條所定就足生影響於判決之重要證據漏未審酌之得提起再審事由，爰依法
    聲請再審云云。
二、按不得上訴於第三審法院之案件，除前條規定（即刑事訴訟法第四百二十條）外
    ，其經第二審確定之有罪判決，如就足生影響於判決之重要證據漏未審酌者，亦
    得為受判決人之利益，聲請再審，刑事訴訟法第第四百二十一條固定有明文。惟
    依該條以「足生影響於判決之重要證物漏未審酌」為由提起再審，除該案件係「
    不得上訴於第三審法院之案件」外，其提起再審之對象必需是「第二審之確定判
    決」，方屬適法。
三、經查：
  (一)聲請人即受判決人甲○○前於九十二年九月十五日因公共危險案件，經本院於同
    年十月十三日，以九十二年度交簡字第二一七六號判處有期徒刑六月，如易科罰
    金，以三百元折算一日，嗣聲請人於同月三十一日提起上訴，並於同年十二月三
    日第二審準備程序中撤回上訴，本院九十二年度交簡字第二一七六號判決因而確
    定等情，業經本院調取前訴訟程序九十二年度交簡上字第一六二號全部偵審卷宗
    核閱無訛，被告雖曾對原審九十二年度交簡字第二一七六號判決提起上訴，但隨
    即於第二審準備程序中撤回上訴，已如前述，則該案件因撤回上訴而視為未曾繫
    屬於第二審法院，自無可能經第二審為確定之有罪判決。又對第一審之確定判決
    提起再審，應僅限於刑事訴訟法第四百二十條所規定的六種事由，以如有述，是
    聲請人對第一審確定判決（九十二年度交簡字第二一六七號），依刑事訴訟法第
    四百二十一條之「足生影響於判決之重要證據漏未審酌」提起再審，揆諸前揭說
    明，於法尚有未合。
  (二)經本院核閱上開卷宗，聲請人於警詢及偵訊時，對於駕駛動力交通工具肇事，致
    人受傷而逃逸之犯罪事實，均坦承不諱，自承稱：「（問：肇事後雙方車輛有無
    移動？你有無保持現場？）答：我車離開現場。」（九十二年九月十五日警詢筆
    錄、）、「（問：你肇事後為何要逃離現場？你有無下車查看）答：是因為緊張
    所以逃離現場，沒有下車查看。」（同上筆錄）、「（問：為何撞到對方後要離
    去？）答：緊張、會害怕。」（九十二年九月十五日偵訊筆錄）等語甚明，從未
    辯稱其曾經證人楊瑞文同意後始行離開現場，是聲請意旨稱：聲請人於警詢及偵
    查中一再辯稱當時係遭證人楊文瑞自右方撞擊，而撞擊後有詢問證人楊文瑞是否
    要緊，經證人楊文瑞向被告表示無礙，並同意聲請人離去，聲請人始先行離開事
    故現場云云，顯與事實不符，從而原第一審確定判決並未有何漏未審酌足生影響
    於判決之重要證物之情形，是聲請人指摘原確定判決就「證人楊文瑞有無同意聲
    請人離去」乙節未詳加調查，且就聲請人所為其係經證人楊文瑞同意後始離開現
    場之供述，未於判決理由中說明其捨棄之理由，而提起再審，應無理由。
據上論結，應依刑事訴訟法第四百三十四條第一項，裁定如主文。
中      華      民      國    九十三    年      一      月      五      日
                                  臺灣高雄地方法院刑事第十一庭
                                      法  官  高增泓
右正本證明與原本無異。
如不服本裁定，應於裁定送達後五日內，向本院提出抗告狀。
                                      書記官  陳威志
中    華    民    國      九十三      年      一      月      六      日
